---
title: "Dead Dogs Analytics Visualizations"
author: "Alessandro Speranza"
date: "6/27/2021"
output: html_document
---

```{r setup, include=FALSE}
knitr::opts_chunk$set(echo = TRUE, cash = TRUE)
```

```{r message=FALSE, warning=FALSE}
library(tidyverse)
library(hrbrthemes)
library(plotly)
```

## Get Data
```{r}
top10_rank <- readRDS("data/top10_rank.rds")
top10_rank2 <- readRDS("data/top10_rank2.rds")
dat_hist_cum <- readRDS("data/playlists_videos_hist_cum.rds")
```

```{r}
  ggplot(top10_rank, aes(reorder(x = video_title_plot, video_total_views), y = video_total_views)) +
  geom_text(aes(label = video_total_views), size = 5, hjust = -0.2, color="black", fontface = "bold") +
  geom_col(fill = "steelblue") +
  coord_flip() +
  # theme_ipsum_rc() +
  # scale_color_ipsum() +
  labs(x = '', 
       y = "Views",
       title = "Dead Dogs Songs - Top 10",
       caption = "Data: Dead Dogs Youtube Channel")
  # theme_ipsum_rc(grid="XY")
```

#1

```{r}
ggplot(top10_rank, aes(x = reorder(video_title_plot, video_total_views), y = video_total_views)) +
  geom_col(fill = "steelblue") +
  coord_flip() +
  theme_classic(base_size = 17) +
  labs(x = '', 
       y = "Views",
       title = "Dead Dogs Songs - Top 10",
       subtitle = "27/07/2016 - 31/12/2020",
       caption = "Data from Dead Dogs Youtube Channel")
```

#2

```{r}
ggplot(top10_rank, aes(x = reorder(video_title_plot, video_total_views), y = video_total_views)) +
  geom_col() +
  geom_text(aes(label = video_total_views)) +
  coord_flip() +
  theme_ipsum() +
  scale_color_ipsum() +
  labs(x = '', 
       y = "Views",
       title = "Dead Dogs Songs - Top 10",
       subtitle = "27/07/2016 - 31/12/2020",
       caption = "Data: Dead Dogs Youtube Channel")
```

#3

```{r}
ggplot(top10_rank, aes(x = reorder(video_title_plot, video_total_views), y = video_total_views)) +
  geom_col(fill = "#1380A1") +
  geom_text(aes(label = video_total_views), size = 4) +
  coord_flip() +
  theme_ipsum_rc() +
  scale_color_ipsum() +
  labs(x = '', 
       y = "Views",
       title = "Dead Dogs Songs - Top 10",
       subtitle = "27/07/2016 - 31/12/2020",
       caption = "Source: Dead Dogs YouTube Channel")
  theme_ipsum_rc(grid="XY") # rallenta tutto
```

#4

```{r}
ggplot(top10_rank, aes(x = reorder(video_title_plot, video_total_views), y = video_total_views)) +
  geom_bar(stat = "identity", fill = "#1380A1") +
  geom_text(aes(label = video_total_views), size = 4.3, hjust = 1.1, color="white", fontface = "bold") +
  coord_flip() +
  theme_ipsum_rc() +
  scale_color_ipsum() +
  labs(x = '', 
       y = "Views",
       title = "Dead Dogs Songs - Top 10",
       subtitle = "27/07/2016 - 31/12/2020",
       caption = "Source: Dead Dogs YouTube Channel")
```

#5

```{r}
ggplot(top10_rank, aes(x = reorder(video_title_plot, video_total_views), y = video_total_views)) +
  geom_col(fill = "#1380A1") +
  geom_text(aes(label = video_total_views), size = 4, hjust = 1.1, color="white", fontface = "bold") +
  coord_flip() +
  theme_classic(base_size = 17) +
  theme(axis.text.y = element_text(size = 12, face = "bold")) +
  labs(x = '',
       y = "Views",
       title = "Dead Dogs Songs - Top 10",
       subtitle = "27/07/2016 - 31/12/2020",
       caption = "Source: Dead Dogs YouTube Channel")
```

#6

```{r}
library(bbplot)

ggplot(top10_rank, aes(x = reorder(video_title_plot, video_total_views), y = video_total_views)) +
  geom_col(fill = "#1380A1") +
  geom_text(aes(label = video_total_views), position = position_dodge(width=0.9),  size = 5.6) +
  coord_flip() +
  bbc_style() +
  labs(x = '', 
       y = "Views",
       title = "Dead Dogs Songs - Top 10",
       subtitle = "27/07/2016 - 31/12/2020",
       caption = "Data: Dead Dogs YouTube Channel")
```

#9 Barchart using highcharter

```{r}
library(highcharter)

hchart(top10_rank, type = "lollipop", hcaes(x = video_title_plot, y = video_total_views)) %>%
  hc_chart(inverted = TRUE) 

hchart(top10_rank, "bar", hcaes(video_title_plot, video_total_views)) %>% 
              hc_colors("SteelBlue") %>% 
              hc_title(text = "Dead Dogs Songs - Top 10") %>% 
              # hc_subtitle(text = unique(crime$date)) %>% 
              hc_xAxis(title = list(text = ""), gridLineWidth = 0, minorGridLineWidth = 0) %>% 
              hc_yAxis(title = list(text = "Incidents"), gridLineWidth = 0, minorGridLineWidth = 0) %>%
              hc_legend(enabled = FALSE) %>% 
              # hc_tooltip(pointFormat = "Incidents: <b>{point.y}</b>") %>% 
              hc_plotOptions(series = list(cursor = "default")) %>% 
              hc_add_theme(hc_theme_smpl()) %>% 
              hc_chart(backgroundColor = "transparent")
```

#10 Barchart using echarts4r

```{r}
library(echarts4r)

top10_rank2 %>% 
  e_charts(video_title_plot) %>% 
  e_bar(video_total_views, name = "Serie 1") %>% 
  # e_step(z, name = "Serie 2") %>% 
  e_title("Bar and step charts")
```

# Plotting the views history

\#Per la time series comparativa (video o playlists) usare i Linkedin highcharters examples (OTTIMO esempio)

# per rappresentare quali video hanno una incidenza maggiore all'interno della playlist usare uno stackbarchart orizzonale

# calcolato con le percentuali (vedi Linkedin highcharters examples)

# fare si che quando seleziono una linea nel grafico vedo solo quell'informazione in tabella e viceversa (come in tableau)

```{r}
ggplotly(
  dat_hist_cum %>% 
  ggplot(aes(x = views_date, y = video_cum_views, color = video_id)) +
  geom_line())

ggplotly(
  playlists_videos_hist_cum %>% 
  ggplot(aes(x = views_date, y = video_cum_views, color = video_title)) +
  geom_line())
```

# Plotting the views history - highcharter

```{r}
library(highcharter)
library(xts)

hchart(dat_hist_cum, "line", hcaes(x = views_date, y = video_cum_views, group = video_title))
```

# Plotting the views history - dygraphs

```{r}
library(xts)
library(dygraphs)

videos_ts <- xts(playlists_videos_hist_cum$video_daily_views, order.by = playlists_videos_hist_cum$views_date)

videos_ts <- xts(playlists_videos_hist_cum$video_cum_views, order.by = playlists_videos_hist_cum$views_date)






dygraph(videos_ts, main = "Whole Lotta Shakin' Goin' On Views") %>% 
  dyRangeSelector(height = 20, strokeColor = "") %>% 
  dyOptions(colors = RColorBrewer::brewer.pal(3, "Set2"))

dygraph(videos_ts, main = "Whole Lotta Shakin' Goin' On Views") %>% 
  dyRangeSelector(height = 20, strokeColor = "") %>% 
  dyOptions(fillGraph = TRUE, fillAlpha = 0.4)

dygraph(videos_ts, main = "Whole Lotta Shakin' Goin' On Views") %>% 
  dyRangeSelector(height = 20, strokeColor = "") %>% 
dyHighlight(highlightCircleSize = 5, 
              highlightSeriesBackgroundAlpha = 0.2,
              hideOnMouseOut = FALSE)

dygraph(videos_ts, main = "Whole Lotta Shakin' Goin' On Views") %>% 
  dyRangeSelector(height = 20, strokeColor = "") %>% 
dyHighlight(highlightSeriesOpts = list(strokeWidth = 3))
```

## ggplot2 - Line plot animated

```{r}
library(gganimate)

p <- ggplot(data = playlists_videos_hist_cum, aes(x = views_date, y = video_cum_views, color = video_id)) +
      geom_line()

animate(p, fps = 60)

, duration = 30, width = 1440, height = 900, res = 200, end_pause = 25)
```

